

洗鈺慈 Hsien Yu Tzu

Personal Info 個人簡介

13/04/1989

linkedin.com/in/ yu-tzu-hsien-8565a659

Skills 專業能力

UI/UX 設計 網頁設計 平面視覺設計 書籍雜誌美術 插畫/多媒體創作

Proficiency 擅長技能

Photoshop
Illustrator
Sketch
Figma
HTML/CSS
JavaScript/jQuery

Languages 語言能力

中文 Chinese 英文 English TOEIC 700 日文 Japanese JLPT N2 韓文 Korean TOPIK 2

About Me 關於我

您好,我是洗鈺慈。現任職於Athena Information Systems 德安資訊軟體公司,擔任Senior UI/UX designer。 畢業於中原大學,主修商業設計喜歡參與團隊,合作、富有挑戰精神。致力於透過設計專業,為使用者帶來更好的產品使用者體驗。此外,也不斷充實自我、學習各種新知藉以提升自己的能力。

Hi,My name is Yutzu Hsien. I studied commercial design and graduated from Chung Yuan Christian University. Currently working at Athena Information Systems a software design company, as an senior UI/UX designer in Taipei,Taiwan. I love working in dynamic environments team work spirit,my ambition is dedicating to deliver user better products and services using experience,and keep learning new things to improve myself.

Work Experience 工作經歷

Athena 德安資訊 | Senior UI/UX designer

2022.06 - 2022.02

現任職於德安資訊擔任Senior UI/UX designer。 主要負責公司各項與 飯店餐飲相關產品開發,包含Web CRM系統、手機和平板APP、Kiosk 自助機等,及面對國際市場打造跨國際的產品。整合公司系列產品設計 帶領團隊進行跨部門溝通一同進行產品開發。

Tripresso Holdings | Advance UI/UX designer

2020.07 - 2022.05

主要負責項目: to B的商務差旅系統平台,包含web、mobile及app等跨裝置的產品開發設計。整合費用報銷及簽核流程,解決差旅及費用報銷簽核問題,提供企業商務差旅全新的使用體驗。

KAIS X STARTRAVEL 燦星旅遊 | UI/UX designer

2019.02 - 2020.02

負責KAiS開始旅行與燦星旅遊品牌形象與旅遊平台服務的產品設計。 參與產品開發從前期發想到後期規劃設計執行,與各單位團隊合作溝 通不斷迭代優化與創新。以及廣告行銷活動等設計規劃與製作。

ezTravel 易遊網 | UI/UX designer

2016.02 - 2019.01

負責旅遊產品開發設計及品牌行銷視覺設計。協同團隊一同開發產品 設計、透過研究分析解決問題及用戶介面設計為產品進行迭代優化。

Niusnews 妞新聞 | Web designer

2015.03 - 2016.01

Lion Travel 雄獅旅遊 | Visual designer

2014.10 - 2015.03

Kadokawa publisher 台灣角川 | Art Editor

2012.06 - 2014.08

Education 學歷

中原大學 Chung Yuan Christian University, 商業設計學系畢業 B.S. degree in Commercial Design

2008.09 - 2011.06